臺灣高等法院臺南分院民事判決
110年度勞再字第1號
再審原告    林仲義  
訴訟代理人  楊丕銘律師
再審被告    璟豐投資股份有限公司



法定代理人  林森源  
訴訟代理人  施苡丞律師
            魏妁瑩律師
上列當事人間履行契約等事件，再審原告對於中華民國108年1月
22日本院106年度重勞上字第1號及110年5月31日最高法院109年
度台上字第1396號確定判決，提起再審之訴，本院於111年5月26
日言詞辯論終結，判決如下：
    主  文
再審之訴駁回。
再審訴訟費用由再審原告負擔。
    事實及理由
甲、程序方面
一、按「再審之訴，專屬為判決之原法院管轄。」、「對於審級
    不同之法院就同一事件所為之判決，提起再審之訴者，專屬
    上級法院合併管轄。但對於第三審法院之判決，係本於第49
    6條第1項第9款至第13款事由，聲明不服者，專屬原第二審
    法院管轄。」，民事訴訟法第499條第1、2項亦有明文。蓋
    「再審之訴得同時對於審級不同之法院就同一事件所為之確
    定終局判決提起，惟既係同一事件，不宜由各級法院分別審
    判。」（民事訴訟法第499條立法理由參照）。本件再審原
    告以本院106年度重勞上字第1號及110年5月31日最高法院10
    9年度台上字第1396號確定判決(下稱原確定判決)有民事訴
    訟法第496條第1項第13款之事由，向本院提起再審之訴，依
    前揭民事訴訟法第499條第2項之規定，專屬本院管轄。
二、次按再審之訴，應於30日之不變期間內提起。前項期間，自
    判決確定時起算，判決於送達前確定者，自送達時起算；其
    再審之理由發生或知悉在後者，均自知悉時起算；民事訴訟
    法第500條第1項、第2項前段定有明文。本件再審原告對於
    本院106年度重勞上字第1號及最高法院109年度台上字第139
    6號確定判決中關於駁回再審原告如附表請求項目欄所示請
    求部分提起再審之訴，查最高法院109年度台上字第1396號
    判決係於民國（下同）110年6月16日送達再審原告之訴訟代
    理人，有最高法院郵務送達證書在卷可稽（見最高法院109
    年度台上字第1396號卷，下稱最高法院卷第659頁）。是再
    審原告於110年7月12日提起本件再審之訴，有再審起訴狀上
    之收狀日期章（見本院卷第5頁），未逾30日之不變期間，
    合先敘明。
乙、實體方面
一、再審原告主張:㈠伊自75年10月24日起任職於再審被告，每月
    薪資為新臺幣（下同）97,665元，伊以99年9月間遭再審被
    告不合法解僱為由，起訴請求確認兩造間僱傭關係存在，經
    臺灣臺南地方法院（下稱臺南地院）以100年度重勞訴字第7
    號民事判決、本院以100年度重勞上字第5號民事判決(下稱
    本院5號判決)、最高法院101年度台上字第1193號民事裁定
    （下合稱前案），認伊為再審被告之副總經理（伊實為研企
    中心執行副總經理），確認兩造間僱傭關係存在及再審被告
    應自99年9月22日起至伊復職之日止，按月給付伊97,665元
    本息確定。㈡再審被告於前案判決確定後，僅按月給付伊每
    月97,665元，拒絕伊復職提供勞務給付，且未依兩造僱傭契
    約、璟豐公司工作規則、章程、年終獎金發放辦法、員工紅
    利發放辦法、勞工退職退休辦法、勞動基準法（下稱勞基法
    ）等規定給付伊如附表所示項目之主管配車、電腦及金額，
    經伊起訴請求，原確定判決竟未斟酌附表所示之證物，致為
    伊敗訴之判決，且該證物如經斟酌，伊可受較有利益之裁判
    ，爰依民事訴訟法第496條第1項第13款提起再審之訴等語。
    並聲明:⒈原確定判決關於駁回再審原告後開第二項至第五項
    聲明之部分，應予廢棄。⒉再審被告應自99年6月10日起至再
    審原告復職日止按月於每月10日給付再審原告新臺幣24,000
    元，及均自各該月11日起至清償日止按法定年息5%計算之利
    息（主管津貼）。⒊再審被告應交付廠牌凌志牌（Lexus）、
    車輛型號為RX350汽車乙輛或同等級汽車乙輛予再審原告使
    用（主管配車）。⒋再審被告應給付再審原告1,209,828元及
    自105年8月10日起至清償日止按法定年息5%計算之利息（主
    管配車之相關費用）。⒌再審被告應交付廠牌型號為ASUSM94
    PT55DD之筆記型電腦（或同等級之筆記型電腦）2台予再審
    原告使用（主管配發電腦）。
二、再審被告則以:再審原告主張原確定判決有民事訴訟法第496
    條第1項第13款「當事人發現未經斟酌之證物或得使用該證
    物」之情事，惟再審原告所提之證物及理由，均與民事訴訟
    法第496條第1項第13款之規定不符，再審原告所提再審之訴
    ，自不合法等語資為抗辯。並為答辯聲明:再審之訴駁回。
三、兩造不爭執事項:
  ㈠再審原告自75年10月24日起任職於再審被告，再審原告以99
    年9月間遭再審被告不合法解僱為由，提起確認兩造間僱傭
    關係存在之訴，經臺南地院100年度重勞訴字第7號判決：⒈
    確認兩造間僱傭關係存在，⒉璟豐公司(再審被告)應自99年9
    月22日起至林仲義(再審原告)復職之日止，按月給付林仲義
    97,665元，及各自次月11日起至清償日止，按年息百分之5
    計算之利息。璟豐公司不服提起上訴，經本院第5號判決駁
    回上訴，璟豐公司復不服提起上訴，經最高法院以101年度
    台上字第1193號民事裁定駁回上訴確定(即前案判決)；兩造
    對於上訴人林仲義每月薪資為97,665元不爭執。
  ㈡再審被告於75年間配置再審原告廠牌為「三陽喜美」公務車1
    輛，嗣於83年間配置再審原告廠牌為「Chrysler(克萊斯勒
    ）」公務車1輛，嗣於88年間復配置再審原告廠牌為「Chrys
    ler(克萊斯勒）」、型號為「Voyagersport」、排氣量為「
    3301立方公升」公務車1輛。
  ㈢再審原告自95年11月起均未領有主管津貼。
  ㈣再審被告於99年9月16日以新化郵局第199號存證信函通知再
    審原告，內容略以：「一、台端請於99年9月1日前上班時間
    至本公司、將私人用品攜離公司工作場所。二、原本公司所
    提供之座車00-0000、筆記型電腦ASUS-W5Fe、倫飛筆記型電
    腦各一台及公司文件資料於前述時間交回公司管理單位。三
    、台端之勞、健保、薪資、福利等，於99年9月21日終止。
    四、本公司為維護公司權益及秩序，特此通知台端自重，逾
    期未完成前述財產及文件返還程序，其相關法律責任自負。
    」等語。
  ㈤再審被告於99年9月22日就兩造間勞動契約表示終止後，再審
    被告股東會復於101年6月14日作成決議：「同意公司與再審
    原告君間確認僱傭關係存在之訴，縱使本公司敗訴判決確定
    ，本公司僅按月給付林仲義君(再審原告)每月薪資，而拒絕
    接受其進入本公司提供勞務」，嗣再審原告以確認股東會決
    議無效為由提起訴訟，經臺南地院以101年度訴字第971號民
    事判決駁回訴訟，再審原告不服提起上訴，經本院以102年
    度上字第49號民事判決駁回上訴，林仲義復不服提起上訴，
    經最高法院103年度台上字第620號民事判決廢棄原判決並發
    回本院更審，再經本院以103年度上更㈠字第15號駁回上訴及
    最高法院以104年度台上字第2181號民事裁定駁回上訴（即
    該決議有效）確定，再審原告迄今未再為再審被告提供任何
    勞務。
  ㈥再審被告各年度發給年終獎金之基數為99年度1.25個基數，1
    00年度1.35個基數、101年度1.1個基數、102年度2個基數、
    103年度3個基數、104年度2.5個基數，共計11.2個基數，如
    再審原告請求99年度至104年度年終獎金有理由，兩造同意
    應給付金額為1,093,849元。
  ㈦再審被告99年度發放時之員工紅利總額為1,367,041元、員工
    總權數為387權，100年度發放時員工紅利為1,640,450元，
    員工總權數為402.5權，101年度發放時之員工紅利總額為8,
    694,384元、員工總權數為411.2權，102年度未發放員工紅
    利，103年度發放時的員工紅利總額為2,485,530元、員工總
    權數為411.4權、104年度發放時的員工紅利總額為5,033,77
    9元、員工總權數為439.7權（以上員工總權數均尚未計入未
    在職員工之員工權數）。
  ㈧再審原告於原審所提出再審被告訂定之「員工薪資待遇辦法
    」、「年終獎金發放辦法」、「員工紅利發放辦法」、「公
    務車配置辦法及使用辦法」及「勞工退職退休辦法」形式及
    内容均為真正，再審被告亦依上開辦法執行。
  ㈨99年9月間，再審被告均按勞工退職退休辦法，按月提撥再審
    原告薪資百分之4金額至再審原告之勞工退職準備金個人專
    戶。
  ㈩如再審原告請求98至104年度保證人津貼有理由，兩造同意
     應給付之金額為1,464,834元。
  原審確定判決及兩造上訴情形：
  ⒈再審原告於原審請求再審被告給付項目及金額如下：
  ⑴99年6月1日起至復職日止，每月主管津貼30,000元本息。
  ⑵99年至104年年終獎金1,093,849元本息。
  ⑶99年度至104年度員工紅利362,936元本息。
  ⑷交付廠牌凌志牌（Lexus)之車輛型號RX350乙輛或同等級汽  
    車乙輛予再審原告使用。
  ⑸因公務汽車支出之油費、維修費、檢驗費及高速公路過路   
   費用1,209,828元本息。
  ⑹依照公司配發予其他執行副總經理（或副總經理）之筆記型
    電腦型號及規格，交付2台相同型號規格或同等級之筆記型
    電腦予林仲義使用。
  ⑺自99年9月1日起至其復職日止，按月提繳「公司提撥金」3,9
    07元至再審原告退職準備金個人專戶。
  ⑻保證人津貼1,464,834元本息。
  ⒉原審判決認再審被告應給付再審原告下列項目及金額，依法
    有據（另駁回再審原告其餘之訴），兩造對其敗訴部分各自
    提起上訴：
  ⑴99至104年度之年終獎金1,093,849元本息。
  ⑵99至104年度員工紅利362,936元本息。
  ⑶自99年9月1日起至再審原告復職日止，按月提繳「公司提撥
    」3,907元至再審原告退職準備金個人專戶。
  ⑷保證人津貼1,464,834元本息。
  原審法院105年9月29日言詞辯論筆錄記載：「（原告訴訟代
    理人）…利息起算日的部分，減縮自最後追加起訴狀繕本送
    達翌日起算，因為還有一部分金額在確認中，但是原告為了
    計算方便，願意從最後追加即最後確認請求金額之繕本送達
    翌日起算。主管津貼的部分減縮自向法院起訴回溯五年即99
    年6月1日起算。」，並經李永裕律師當庭簽名確認（見原審
    卷㈡第283頁）。
  原審法院105年10月20日言詞辯論筆錄記載：⑴「〔原告(再審
    原告)複代理人〕•••關於保證人津貼的部分，因為有借有還
    ，所以須以月息為計算基礎。根據董事會決議，被告公司三
    年需發放一次，依照兩造間默示的作法，董監事任期屆滿就
    可以核算，原告就得請求發放保證人津貼，故應適用15年的
    時效規定，目前狀況是97年屆滿一次、100年屆滿一次、103
    年屆滿一次。遲延利息起算日為自105年8月9日當庭交付準
    備書狀繕本予對造翌日即105年8月10日。」等語，並經再審
    原告、江俊傑律師當庭簽名確認。⑵「（被告複代理人）…同
    意原告提出之遲延利息起算日。」等語，並經趙若傑律師當
    庭簽名確認。（3)「（原告複代理人）…對於被告主張100年
    度年終獎金的基數為1.35，原告不再爭執，計算後的數額為
    新台幣131,848元。」等語，並經再審原告、江俊傑律師當
    庭簽名確認。（4)「（被告複代理人）經過璟豐公司彙算，
    如果原告請求保證人津貼有理由的話，98年至104年度得請
    求的金額應該為1,464,834元，實際的金額還要再回去確認
    。（原告複代理人）如果是上開金額，同意以此數額列計，
    至於95至97年度的部分則不再請求。」等語，並經再審原告
    、江俊傑律師當庭簽名確認。
  原審法院105年12月15日言詞辯論筆錄記載：（1)「…〔原告（
    再審原告)〕訴之聲明如105年11月4日民事準備書狀㈧所載。
    原告本人的105年11月8日訴之聲明擴張狀陳述僅供鈞院參考
    ，關於訴之聲明以民事準備書狀㈧所主。」等語，並經再審
    原告當庭簽名確認⑵「（原告複代理人）訴之聲明如105年11
    月4日民事準備書狀㈧所載。事實理由同前。對於被告105年1
    2月8日民事答辯㈥狀所附證物形式上不爭執。請求利息皆自1
    05年8月10日起算」等語。並經江俊傑律師當庭簽名確認。
  再審被告於106年11月23日以106璟字第0206號通知再審原告
    ，内容略以：「主旨：謹通知您聘僱契約（關係）終止相關
    事宜，詳如說明，請查照。說明：一、本公司業已依企業併
    購法規定，將製造、管理等業務分割予璟鋒工業股份有限公
    司（下稱「璟鋒公司」）。二、因您未經留用，謹依企業併
    購法第17條第1項、勞基法第11條第4款及第16條規定，預告
    您於2017年12月24日終止您與本公司之聘僱契約（關係）。
    」三、自您收到本通知之日起至契約終止日，您均無須出勤
    ，本公司薪資照給。四、您的資遣給與將依勞基法及勞工退
    休金條例規定計算，並於契約終止30日内匯入您的薪資帳戶
    （計算明細將另寄發予您）；若您於契約終止時仍有未使用
    之特別休假日數，本公司將按未休假日數另計給工資。五、
    您自提之退職金，您得申請退還，請您填具[退職準備金信
    託給付申請書](如附件）於蓋章後寄回本公司，本公司將據
    以向保管金融機構辦理，屆時將由金融機構直接匯入您之銀
    行帳戶。」等語，再審原告於106年11月28日收受該函。
  兩造對於如果再審原告可以領取105年度員工紅利（更名員工
    酬勞），其金額為104,112元均不爭執。
四、兩造爭執事項
　㈠本件有無民事訴訟法第496條第1項第13款之再審事由？
  ㈡若有，再審原告請求再審被告給付下列項目(即如附表「再審
    原告請求項目」欄所示）有無理由?
  ⒈99年06月10日起至再審原告復職日起按月於每月10日給付24,
    000元。
  ⒉交付廠牌凌志牌（Lexus)、車輛型號為RX350汽車乙輛或同等
    級汽車乙輛予再審原告使用。
  ⒊交付廠牌型號為ASUSM94PT55DD之筆記型電腦（或同等級之筆
    記型電腦）2台予再審原告使用。
  ⒋120萬9828元及自民國105年8月10日起至清償日止按法定年  
    息5%計算之利息 。
五、得心證理由
  ㈠按當事人發現未經斟酌之證物或得使用該證物，如經斟酌可
    受較有利益之裁判者，得以再審之訴對於確定終局判決聲明
    不服，民事訴訟法第496條第1項第13款固定有明文。惟按前
    訴訟程序事實審言詞辯論終結前已經存在之證物，當事人不
    知有此致未斟酌現始知之，或知有該證物之存在而因當時未
    能檢出致不得使用，嗣後檢出之該證物，固可稱之為民事訴
    訟法第496條第1項第13款所定得使用未經斟酌之證物，惟必
    須當事人在客觀上確不知該證物存在致未斟酌現始知之，或
    依當時情形有不能檢出該證物者始足當之，倘按其情狀依一
    般社會之通念，尚非不知該證物或不能檢出或命第三人提出
    者，均無該條款規定之適用。且當事人以發現得使用未經斟
    酌之證物為再審理由者，並應就其在前訴訟程序不能使用之
    事實，依民事訴訟法第277條前段規定負舉證責任（最高法
    院98年度台上字第1258號判決意旨參照）。又所謂「可受較
    有利益之裁判」，係指從證物本身作形式上觀察，足認再審
    原告可受較有利益之裁判者而言；如經斟酌仍不足動搖原確
    定判決之基礎者，自不得據為本款之再審理由。
　㈡再審原告主張原確定判決駁回伊請求再審被告應按月給付伊
    主管津貼24,000元部分，有漏未斟酌⒈再審被告於另件行政
    訴訟以輔助參加人名義提出之110.6.23行政陳述意見（一）
    狀及行政陳述意見（二）狀均影本各乙份(見本院卷第121至
    151頁)及⒉本院100年度重勞上字第5號民事判決（下稱本院
    第5號判決，見臺南地院104年補字第5號卷第44至54頁)二項
    證物之再審事由。惟查:
  ⒈再審原告以:再審被告於另件臺北高等行政法院109年度訴字
    第478號行政訴訟案件(系爭行政訴訟案件)，以輔助參加人
    名義提出之110.6.23行政陳述意見（一）狀及行政陳述意見
    （二）狀均影本各乙份(下稱系爭書狀)為民事訴訟法第496
    條第1項第13款所定「未經斟酌之證物」云云，惟系爭書狀
    ，顯係在前訴訟程序事實審言詞辯論終結後始存在之證物，
    本無民事訴訟法第496條第1項第13款之適用。況系爭書狀係
    再審被告於系爭行政訴訟案件所提出，再審原告又為系爭行
    政訴訟案件之原告，對系爭書狀之存在，並無不知之理，並
    非「再審原告在客觀上確不知該證物存在致未斟酌現始知之
    」，自無從依民事訴訟法第496條第1項第13款之規定，據以
    提起再審之訴。
  ⒉再按「法院裁判適用法規或解釋法律，係依職權為之，原無
    待當事人提出其他判決以為證據。再審原告提出另一判決，
    利用其法律上之見解而為有利於己之主張，不能謂係民事訴
    訟法第496條第1項第13款之新證物。」(最高法院64年台聲
    字第58號裁判意旨參照)。再審原告以:依本院第5號判決(業
    據最高法院101年度台上字第1193號裁定駁回璟豐公司上訴
    而確定)已認定「林仲義請求璟豐公司按月給付研企中心之
    執行副總主管津貼3萬元」，此部分固有民事訴訟法第400條
    第1項之既判力，但就「林仲義請求璟豐公司按月給付副總
    經理主管津貼24,000元」乙節，則非僅無既判力更且無爭點
    效之效力云云，然本院第5號判決認定「再審被告董事會決
    議裁撤研企中心後，再審原告不得請求再審被告給付每月3
    萬元之職務加給」(見本院第5號判決，理由欄伍五)，因而
    駁回再審原告此部分職務加給之請求，然此乃本院第5號判
    決認定事實，適用法律之結果，並非民事訴訟法第496條第1
    項第13款之新證物，揆諸上開說明，再審原告自不得據以為
    有利於己之主張，從而主張有民事訴訟法第496條第1項第13
    款之再審事由。
  ㈢再審原告主張原確定判決駁回伊請求交付主管配車，有漏未
    斟酌⒈再審被告100年4月22日財產目錄清冊影本（下稱系爭
    財產目錄清冊，見原確定二審判決卷㈠第161至171頁)、⒉再
    審被告101年6月14日101年股東常會會議事錄影本（下稱系
    爭議事錄，見臺南地院104重勞訴字第5號卷㈠第69至70頁)，
    及⒊再審被告之梁興南總經理於87年7月21日致林森源董事長
    之文件影本（下稱系爭文件，見原確定二審判決卷㈠第173至
    175頁)等證據云云，惟查:
  ⒈系爭財產目錄清冊於本院106年度重勞上字第1號案件107年12
    月11日言詞辯論期日曾提示予兩造表示意見，兩造均表示「
    引用歷次書狀及陳述」(見原確定判決二審卷㈢第99、101頁
    ），足見再審原告在客觀上並非不知該證物即系爭財產目錄
    清冊存在，另原確定二審判決於理由欄玖亦敘明:「本件事
    證已臻明確，兩造其餘之攻擊或防禦方法及所用之證據，核
    認為均不足以影響本判決之結果，爰不逐一論列，附此敘明
    。」(見本院卷第81頁），足認原確定二審判決對上開於言
    詞辯論期日提示予兩造表示意見之「系爭財產目錄清冊」，
    亦曾加以斟酌，僅因認「不足以影響本判決之結果」，而「
    不逐一論列」，則系爭財產目錄清冊既經原確定二審判決斟
    酌，即非民事訴訟法第496條第1項第13款所定得使用未經斟
    酌之證物。
  ⒉系爭議事錄係101年6月14日所召開之股東常會紀錄（見臺南
    地院104重勞訴字第5號卷㈠第69頁)，再審原告於該次會議曾
    提程序問題及就「盈餘發放」議題提案，足見再審原告親自
    出席該次會議，對系爭議事錄之內容，當無不知之理，系爭
    議事錄即非「再審原告不知有此致未斟酌現始知之」之證物
    ，況系爭議事錄固有「提請股東會決議:『同意公司與林仲義
    君間確認僱傭關係之訴，縱使本公司敗訴判決，本公司僅按
    月給付林仲義君每月薪資，而拒絕接受其進入本公司提供勞
    務』、『決議：本案經股東行使表決權，…同意照案通過』」等
    文字，然無從證明該系爭議事錄如經斟酌，「再審原告可受
    較有利益之裁判者」，再審原告以系爭議事錄係民事訴訟法
    第496條第1項第13款所規定之未經斟酌之證物云云，並無可
    取。
  ⒊再查:系爭文件係再審原告於106年5月1日當庭提出書狀之上
    證二號(見原確定判決二審卷㈠第159頁，另見同卷第131頁之
    收狀章），再審原告對於系爭文件之內容當無不知之理，系
    爭文件即非「再審原告不知有此致未斟酌現始知之」之證物
    ，再審原告據以依民事訴訟法第496條第1項第13款規定，提
    起再審之訴云云，洵屬無據。
 ㈣再審原告主張原確定判決駁回伊請求給付主管配車之相關費用
   1,209,828元，有漏未斟酌⒈系爭財產目錄清冊、⒉系爭議事錄
   、⒊系爭文件，及⒋再審被告之財產管理辦法（發行日期：199
   4.3.25)、公務車配置辦法及使用辦法影本（下分稱系爭管理
   辦法及系爭使用辦法，見原確定二審判決卷㈠第177至198頁、
   104年補字第5號卷第112頁)等證據之再審事由。惟查:
 ⒈系爭財產目錄清冊、系爭議事錄及系爭文件，並非民事訴訟法
   第496條第1項第13款所定未經斟酌之證物，已如上㈢所述，再
   審原告自不得據以提起再審之訴。
 ⒉另所謂證物，係指書證（即依文書記載之內容作為證據方法供
   證明之用者）及與書證有相同效用之物件或勘驗物等而言，
   不包括再審原告於前訴訟程序之主張或法規、命令，系爭使
   用辦法及管理辦法並非證物，自無民事訴訟法第496條第1項
   第13款之適用。況系爭管理辦法係再審原告於106年5月1日當
   庭提出書狀之上證三號(見原確定判決二審卷㈠第159頁，另見
   同卷第131頁之收狀章），系爭使用辦法係再審原告於104年6
   月1日在臺南地院向再審被告起訴請求履行契約民事事件，其
   起訴狀所附之原證二十三(見104年補字第5號卷第112頁，另
   見同卷第5頁之收狀章)，再審原告對於系爭管理辦法及系爭
   使用辦法之內容當無不知之理，系爭管理辦法及系爭使用辦
   法即非「再審原告不知有此致未斟酌現始知之」之證物，再
   審原告以系爭管理辦法及系爭使用辦法為民事訴訟法第496條
   第1項第13款所規定未經使用、未經斟酌之證物，據以提起再
   審之訴，難謂可採。
 ㈤再審原告主張原確定判決駁回伊請求交付主管配發之筆記型電
   腦2台有漏未斟酌⒈原確定判決之卷內資料及(兩造)就此部分(
   原確定判決之卷內資料)不爭執陳述，及⒉系爭議事錄影本（
   見臺南地院104重勞訴字第5號卷㈠第69至70頁)等證據之再審
   事由。惟查:
 ⒈兩造就原確定判決卷內資料不爭執之陳述，並非證物，即無民
   事訴訟法第496條第1項第13款之適用。另原確定二審判決於
   理由欄玖亦敘明:「本件事證已臻明確，兩造其餘之攻擊或防
   禦方法及所用之證據，核認為均不足以影響本判決之結果，
   爰不逐一論列，附此敘明。」(見本院卷第81頁），足見原確
   定二審判決已就卷內全部資料(包括兩造就卷內資料不爭執之
   陳述)斟酌，作成判決，自無民事訴訟法第496條第1項第13款
   所規定，得聲請再審之事由。再審原告就此部分無非係重為
   爭執原確定判決法院依職權所認定之事實及證據，顯與得提
   起再審之事由有間，於法已有未合。
 ⒉系爭議事錄並非民事訴訟法第496條第1項第13款所定未經斟酌
   之證物，已如上㈢⒉所述，再審原告自不得據以提起再審之訴
   。
六、綜上所述，再審原告以原確定判決有民事訴訟法第496條第1
    項第13款之再審事由，提起本件再審之訴，求予將原確定判
    決廢棄，改判如再審訴之聲明所示，為無理由，應予駁回。
七、本件事證已明，兩造其餘攻擊、防禦方法及舉證，核與本院
    判決結果不生影響，爰毋庸逐一論述，併此敘明。
八、據上論結，本件再審之訴為無理由，依民事訴訟法第78條，
    判決如主文。
中　　華　　民　　國　　111 　年　　6 　　月　16 　　日
                  民事第三庭    審判長法　官  吳森豐

                                      法　官  郭貞秀

                                      法　官  孫玉文
上為正本係照原本作成。
再審原告如不服本判決，應於收受送達後20日內向本院提出上訴
書狀，其未表明上訴理由者，應於提出上訴後20日內向本院補提
出理由書狀（均須按他造當事人之人數附繕本）上訴時應提出委
任律師或具有律師資格之人之委任狀；委任有律師資格者，另應
附具律師資格證書及釋明委任人與受任人有民事訴訟法第466條
之1第1項但書或第2項（詳附註）所定關係之釋明文書影本。如
委任律師提起上訴者，應一併繳納上訴審裁判費。　
再審被告不得上訴。
中　　華　　民　　國　　111 　年　　6 　　月　　16　　日

                                      書記官  鄭鈺瓊
【附註】
民事訴訟法第466條之1：
⑴對於第二審判決上訴，上訴人應委任律師為訴訟代理人。但上
  訴人或其法定代理人具有律師資格者，不在此限。
⑵上訴人之配偶、三親等內之血親、二親等內之姻親，或上訴人
  為法人、中央或地方機關時，其所屬專任人員具有律師資格並
  經法院認為適當者，亦得為第三審訴訟代理人。
民事訴訟法第466條之2第1項：
上訴人無資力委任訴訟代理人者，得依訴訟救助之規定，聲請第
三審法院為之選任律師為其訴訟代理人。
附  表
編號 再審原告請求項目 再審原告主張未經斟酌之證物 出處及頁數 1  請求按月給付主管津貼2.4萬元 璟豐公司於另件行政訴訟以輔助參加人名義提出之110.6.23行政陳述意見（一）狀及行政陳述意見（二）狀均影本各乙份  (見本院卷第121至151頁)   本院100年度重勞上字第5號民事判決 （見臺南地院104年補字第5號卷第44至54頁) 2 請求交付主管配車 璟豐公司100年4月22日財產目錄清冊影本 （見本院106重勞上字第1號卷㈠第161至171頁)   璟豐工業股份有限公司101年6月14日101年股東常會會議事錄影本 （見臺南地院104重勞訴字第5號卷㈠第69至70頁)   璟豐公司之梁興南總經理於87年7月21日致林森源董事長之文件影本 （見本院106重勞上字第1號卷㈠第173至175頁)  3 請求給付主管配車之相關費用1,209,828元 璟豐公司100年4月22日財產目錄清冊影本 （見本院106重勞上字第1號卷㈠第161至171頁)   璟豐工業股份有限公司101年6月14日101年股東常會會議事錄影本 （見臺南地院104重勞訴字第5號卷㈠第69至70頁)   璟豐公司之梁興南總經理於87年7月21日致林森源董事長之文件影本 （見本院106重勞上字第1號卷㈠第173至175頁)   璟豐公司之財產管理辦法（發行日期：1994.3.25)影本、公務車配置辦法及使用辦法 (見本院106重勞上字第1號卷㈠第177至198頁、104年補字第5號卷第112頁) 4 請求交付主管配發之筆記型電腦2台 原確定判決之卷內資料及就此部分不爭執陳述    璟豐工業股份有限公司101年6月14日101年股東常會會議事錄影本 (見原審104重勞訴字第5號卷㈠第69至70頁)